臺灣桃園地方法院民事簡易判決
110年度桃簡字第174號
原      告  洪雅琴  
被      告  陳清奇  
上列當事人間請求確認債權不存在事件，本院於民國110年12月1
日言詞辯論終結，判決如下：
    主  文
一、原告之訴駁回。
二、訴訟費用由原告負擔。
    事實及理由
壹、程序部分：
一、按確認法律關係之訴，非原告有即受確認判決之法律上利益
    者，不得提起之，民事訴訟法第247條第1項前段定有明文。
    所謂即受確認判決之法律上利益，係指因法律關係之存否不
    明確，致原告在私法上之地位有受侵害之危險，而此項危險
    得以對於被告之確認判決除去之者而言（最高法院42年台上
    字第1031號判例參照）。查，被告主張原告於民國109年5、
    6月間，共向其借款新臺幣（下同）70,000元，然屢經催索
    ，原告均置之不理，遂於109年9月8日向本院聲請核發支付
    命令，後本院於109年9月16日以109年度司促字第24125號核
    發支付命令裁定並送達原告後，原告具狀否認上開債務並提
    起本件訴訟，則兩造間就上開70,000元之債權債務關係是否
    確實存在不明確，致原告在私法上地位有受侵害不安狀態存
    在，且此不安狀態得以確認判決除去之，揆諸前揭說明，原
    告提起本件確認之訴，應予准許。
貳、實體部分：
一、原告主張：原告當初是從事酒店工作，疫情期間公司無法營
     業，被告在這段期間有找原告外出2個月，但後來被告遲未
    給付服務費用200,000元，嗣原告因為家裡有急用，所以就
    用借的方式跟被告拿70,000元，被告當時有說過不用還這筆
    錢，是兩造後來發生感情糾紛，被告才要原告還錢等語，並
    聲明：確認被告對原告執有本院109年度司促字第24125號支
    付命令所載債權，對於原告不存在。
二、被告則以：原告於109年5月3日、同年6月19日，分別以付租
    房子的租金及家人喪事費用之需，向被告借貸50,000元及20
    ,000元，被告均係以現金之方式將上開款項交付給原告，後
    來被告向原告催討款項都沒下文，而且被告並無包原告出場
    2個月，亦未答應要給付原告服務費用200,000元等語，資為
    抗辯，並聲明：原告之訴駁回。
三、本院得心證之理由：
　㈠原告於109年5月3日、同年6月19日，以借款之名義向被告共
    借得70,000元乙情，為原告所不爭執（見本院桃簡字卷第37
    頁），復有通訊軟體對話紀錄等（見本院司促字卷第3至19
    頁，桃簡字卷第10頁）在卷可參，則原告與被告間存有70,0
    00元之債權債務關係，且原告尚未清償70,000元之事實，應
    先堪以認定。
　㈡按當事人主張有利於己之事實者，就其事實有舉證之責任。
    但法律別有規定，或依其情形顯失公平者，不在此限，民事
    訴訟法第277 條定有明文。原告雖主張：被告有說過不用還
    70,000元，且被告尚積欠服務費用200,000元等語（見本院
    桃簡字卷第37頁背面），然均為被告所否認，則原告自應就
    此有利於己之事實，負舉證之責任。查，被告多次催討原告
    清償70,000元之借款，而原告均未曾向被告異議不用歸還或
    主張抵銷，且多次向被告商討可否減少還款之金額而遭被告
    拒絕後，即一再與被告確認還款之日期及敘明其還款之金錢
    來源等節，有上開兩造提出之通訊軟體對話紀錄附卷可稽，
    自難僅憑原告上開所述，逕為有利原告之認定。此外，原告
    復未能舉其他事證以明被告確有積欠其服務費用200,000元
    或向其免除上開70,000元債務之行為，是原告上開主張，即
    難認有據。
四、綜上所述，原告請求確認被告執有本院109年度司促字第241
    25號支付命令所載債權，對於原告不存在，為無理由，應予
    駁回。
五、本件事證已明，兩造其餘攻擊防禦方法與所舉證據，核與本
    件判決結果不生影響，爰不再逐一論駁，附此敘明。
六、訴訟費用負擔之依據：民事訴訟法第78條。
中　　華　　民　　國　　110 　年　　12　　月　　17　　日
                  桃園簡易庭  法  官  顏嘉漢
以上為正本係照原本作成。
如不服本判決，應於送達後20日內，向本院提出上訴狀並表明上
訴理由，如於本判決宣示後送達前提起上訴者，應於判決送達後
20日內補提上訴理由書（須附繕本）。
如委任律師提起上訴者，應一併繳納上訴審裁判費。   
中　　華　　民　　國　　110 　年　　12　　月　　17　　日
                              書記官  楊上毅